<?xml version='1.0' encoding='utf-8'?>
<verb default="athghríosaigh" disambig="">
  <verbalNoun default="athghríosú" />
  <verbalAdjective default="athghríosaithe" />
  <tenseForm default="athghríosaigh" tense="Past" dependency="Indep" person="Base" />
  <tenseForm default="athghríosaíomar" tense="Past" dependency="Indep" person="Pl1" />
  <tenseForm default="athghríosaíodar" tense="Past" dependency="Indep" person="Pl3" />
  <tenseForm default="athghríosaíodh" tense="Past" dependency="Indep" person="Auto" />
  <tenseForm default="athghríosaigh" tense="Past" dependency="Dep" person="Base" />
  <tenseForm default="athghríosaíomar" tense="Past" dependency="Dep" person="Pl1" />
  <tenseForm default="athghríosaíodar" tense="Past" dependency="Dep" person="Pl3" />
  <tenseForm default="athghríosaíodh" tense="Past" dependency="Dep" person="Auto" />
  <tenseForm default="athghríosaíodh" tense="PastCont" dependency="Indep" person="Base" />
  <tenseForm default="athghríosaínn" tense="PastCont" dependency="Indep" person="Sg1" />
  <tenseForm default="athghríosaíteá" tense="PastCont" dependency="Indep" person="Sg2" />
  <tenseForm default="athghríosaímis" tense="PastCont" dependency="Indep" person="Pl1" />
  <tenseForm default="athghríosaídís" tense="PastCont" dependency="Indep" person="Pl3" />
  <tenseForm default="athghríosaítí" tense="PastCont" dependency="Indep" person="Auto" />
  <tenseForm default="athghríosaíodh" tense="PastCont" dependency="Dep" person="Base" />
  <tenseForm default="athghríosaínn" tense="PastCont" dependency="Dep" person="Sg1" />
  <tenseForm default="athghríosaíteá" tense="PastCont" dependency="Dep" person="Sg2" />
  <tenseForm default="athghríosaímis" tense="PastCont" dependency="Dep" person="Pl1" />
  <tenseForm default="athghríosaídís" tense="PastCont" dependency="Dep" person="Pl3" />
  <tenseForm default="athghríosaítí" tense="PastCont" dependency="Dep" person="Auto" />
  <tenseForm default="athghríosaíonn" tense="PresCont" dependency="Indep" person="Base" />
  <tenseForm default="athghríosaím" tense="PresCont" dependency="Indep" person="Sg1" />
  <tenseForm default="athghríosaímid" tense="PresCont" dependency="Indep" person="Pl1" />
  <tenseForm default="athghríosaítear" tense="PresCont" dependency="Indep" person="Auto" />
  <tenseForm default="athghríosaíonn" tense="PresCont" dependency="Dep" person="Base" />
  <tenseForm default="athghríosaím" tense="PresCont" dependency="Dep" person="Sg1" />
  <tenseForm default="athghríosaímid" tense="PresCont" dependency="Dep" person="Pl1" />
  <tenseForm default="athghríosaítear" tense="PresCont" dependency="Dep" person="Auto" />
  <tenseForm default="athghríosóidh" tense="Fut" dependency="Indep" person="Base" />
  <tenseForm default="athghríosóimid" tense="Fut" dependency="Indep" person="Pl1" />
  <tenseForm default="athghríosófar" tense="Fut" dependency="Indep" person="Auto" />
  <tenseForm default="athghríosóidh" tense="Fut" dependency="Dep" person="Base" />
  <tenseForm default="athghríosóimid" tense="Fut" dependency="Dep" person="Pl1" />
  <tenseForm default="athghríosófar" tense="Fut" dependency="Dep" person="Auto" />
  <tenseForm default="athghríosódh" tense="Cond" dependency="Indep" person="Base" />
  <tenseForm default="athghríosóinn" tense="Cond" dependency="Indep" person="Sg1" />
  <tenseForm default="athghríosófá" tense="Cond" dependency="Indep" person="Sg2" />
  <tenseForm default="athghríosóimis" tense="Cond" dependency="Indep" person="Pl1" />
  <tenseForm default="athghríosóidís" tense="Cond" dependency="Indep" person="Pl3" />
  <tenseForm default="athghríosófaí" tense="Cond" dependency="Indep" person="Auto" />
  <tenseForm default="athghríosódh" tense="Cond" dependency="Dep" person="Base" />
  <tenseForm default="athghríosóinn" tense="Cond" dependency="Dep" person="Sg1" />
  <tenseForm default="athghríosófá" tense="Cond" dependency="Dep" person="Sg2" />
  <tenseForm default="athghríosóimis" tense="Cond" dependency="Dep" person="Pl1" />
  <tenseForm default="athghríosóidís" tense="Cond" dependency="Dep" person="Pl3" />
  <tenseForm default="athghríosófaí" tense="Cond" dependency="Dep" person="Auto" />
  <moodForm default="athghríosaíodh" mood="Imper" person="Base" />
  <moodForm default="athghríosaím" mood="Imper" person="Sg1" />
  <moodForm default="athghríosaigh" mood="Imper" person="Sg2" />
  <moodForm default="athghríosaímis" mood="Imper" person="Pl1" />
  <moodForm default="athghríosaígí" mood="Imper" person="Pl2" />
  <moodForm default="athghríosaídís" mood="Imper" person="Pl3" />
  <moodForm default="athghríosaítear" mood="Imper" person="Auto" />
  <moodForm default="athghríosaí" mood="Subj" person="Base" />
  <moodForm default="athghríosaímid" mood="Subj" person="Pl1" />
  <moodForm default="athghríosaítear" mood="Subj" person="Auto" />
</verb>
